【裁判字號】    97,中交簡上,747
【裁判日期】    971006
【裁判案由】    公共危險
【裁判全文】
臺灣臺中地方法院刑事判決         97年度中交簡上字第747號
上  訴  人  甲○○
即  被  告
上列上訴人即被告因公共危險案件，不服臺灣臺中地方法院臺中
簡易庭97年度中交簡字第1348號中華民國97年6月17日第一審簡
易判決（聲請案號：臺灣臺中地方法院檢察署97年度速偵字第24
89號），提起上訴，本院管轄之第二審合議庭判決如下：
    主  文
上訴駁回。
甲○○緩刑參年，並應向公庫支付新臺幣玖萬元，及向指定之公
益團體、地方自治團體或社區提供陸拾小時之義務勞務，緩刑期
間付保護管束。
    犯罪事實及理由
一、本案經本院合議庭審理結果，認第一審簡易判決書之認事用
    法及量刑均無不當，應予維持，並引用臺灣臺中地方法院檢
    察署檢察官聲請簡易判決處刑書及本院第一審簡易判決書之
    記載（如附件）。
二、上訴人即被告甲○○上訴意旨陳稱：伊患有輕度身心障礙，
    妻患有重度肢障，家境不佳，為此請求從輕量刑云云。按量
    刑輕重，係屬事實審法院得依職權自由裁量之事項，茍已斟
    酌刑法第五十七條各款所列情狀而未逾越法定刑度，不得遽
    指為違法，最高法院七十二年臺上字第六六九六號判例意旨
    可資參照。又刑法第一百八十五條之三之法定刑度為「一年
    以下有期徒刑、拘役或三萬元以下罰金」，而本件原審量刑
    既已審酌刑法第五十七條之各款情形，亦未逾越法定刑度，
    揆諸前揭判例意旨，自不能率指原審判決有何違法失當之處
    ，被告上訴意旨請求從輕量刑一情，為無理由，應予駁回。
三、查被告前固曾於九十一年間因違反公共危險案件，經法院判
    處拘役五十九日，如易科罰金以銀元三百元即新臺幣九百元
    折算一日確定在案，惟其距本案業已逾五年餘，且前未曾受
    有期徒刑以上刑之宣告，此有臺灣高等法院被告前案紀錄表
    一紙在卷可稽，犯後坦承犯行，非無悔意，又被告與其妻有
    前揭身心障礙之情形，亦有身心障礙手冊影本二份在卷可稽
    ，經此偵審教訓，當知戒慎而無再犯之虞，本院認前所宣告
    刑以暫不執行為適當，爰併予宣告緩刑三年，並應向公庫支
    付新臺幣九萬元，及為確保被告能有正當之法治教育及觀念
    ，命其向指定之公益團體、地方自治團體或社區提供六十小
    時之義務勞務，以勵自新，並依刑法第九十三條第一項第二
    款規定於緩刑期間交付保護管束。
據上論斷，依刑事訴訟法第四百五十五條之一第三項、第三百七
十三條、第三百六十八條，刑法第七十四條第一項第一款、第二
項第四款、第五款、第九十三條第一項第二款，判決如主文。
中    華    民    國    97    年    10    月    6    日
                  刑事第17庭  審判長法  官  江奇峰
                                    法  官  廖純卿
                                    法  官  郭書豪
上正本證明與原本無異。
本件不得上訴。
                                    書記官  陳美虹
中    華    民    國    97    年    10    月    6    日
附錄本案論罪科刑法條：
刑法第一百八十五條之三：
服用毒品、麻醉藥品、酒類或其他相類之物，不能安全駕駛動力
交通工具而駕駛者，處一年以下有期徒刑、拘役或三萬元以下罰
金。


司法院資訊處製作；財團法人民間司法改革基金會備份。
